臺灣高等法院刑事裁定
111年度抗字第660號
抗  告  人
即  受刑人  鍾文正


                    現於法務部○○○○○○○○○○○執                       行中
上列抗告人即受刑人因聲請定其應執行刑案件，不服臺灣新北地
方法院中華民國111年3月14日裁定（110年度聲字第3861號），
提起抗告，本院裁定如下：
    主  文
原裁定撤銷。
鍾文正犯如附表所示各罪所處之刑，應執行有期徒刑參年陸月。
    理  由
一、原裁定意旨略以：抗告人即受刑人鍾文正因犯竊盜、不能安
    全駕駛致交通危險等案件，經臺灣苗栗地方法院及原審先後
    判處如附表所示之刑，並均分別確定在案（均詳如附表所示
    ，原審為犯罪事實最後判決之法院），有本院被告前案紀錄
    表、各該判決書在卷可稽。又受刑人對其所犯上揭得易科罰
    金之罪（即附表編號1至4、7至10、12）與不得易科罰金之
    罪（即附表編號5、6、11），向檢察官聲請定其應執行之刑
    ，有受刑人書立之定刑聲請切結書乙份在卷可憑，又經原審
    函知受刑人得就本件聲請定應執行刑案件及時表示意見，而
    已適當給予受刑人意見之機會，被告表示請求定刑之刑度等
    意見一節，有卷附原審民國110年12月21日新北院賢刑玄110
    聲3861字第64307號函及定應執行刑陳述意見表各1份在卷可
    憑。是聲請人以原審為上開案件之最後事實審理法院，聲請
    定受刑人應執行之刑，經審核認聲請於法尚無不合，並斟酌
    受刑人上開各罪總刑度、犯罪情節及行為次數等情，對於受
    刑人所犯數罪為整體非難評價，定其應執行有期徒刑4年4月
    等語。
二、抗告意旨略以：受刑人所犯如附表所示各罪，其定應執行刑
    之界限為「有期徒刑7月以上，4年9月以下」，原審定應執
    行刑4年4月，雖在規定範圍內，然受刑人所犯除附表編號7
    係不能安全駕駛罪外，餘均為竊盜罪，種類單一，犯罪時間
    亦都集中在109年7至9月間，故就受刑人犯罪次數及其各罪
    間之密接程度，並酌以前揭多數犯罪責任遞減原則等情，原
    審所定之應執行刑4年4月，幾乎與本件定刑之上限4年9月相
    近，實難謂與定執行刑之恤刑本旨相契合。綜上，爰請求鈞
    院重新酌定其較輕之執行刑，以合罪刑相當原則等語。
三、按裁判確定前犯數罪者，併合處罰之；數罪併罰有二裁判以
    上者，應依刑法第51條之規定定其應執行之刑；宣告多數有
    期徒刑者，於各刑中之最長期以上，各刑合併之刑期以下，
    定其刑期，但不得逾30年；定其應執行刑者，由該案犯罪事
    實最後判決之法院之檢察官，聲請該法院裁定之，刑法第50
    條第1項前段、第53條、第51條第5款及刑事訴訟法第477條
    第1項分別定有明文。次按，刑罰之科處，應以行為人之責
    任為基礎，考量人之生命有限，刑罰對被告造成之痛苦程度
    ，係以刑度增加而生加乘效果，而非等比方式增加，如以實
    質累加方式執行，刑責恐將偏重過苛，不符現代刑事政策及
    刑罰之社會功能，故透過定應執行刑程式，採限制加重原則
    ，授權法官綜合斟酌被告犯罪行為之不法與罪責程度、各罪
    彼此間之關聯性（例如數罪犯罪時間、空間、各行為所侵害
    法益之專屬性或同一性、數罪對法益侵害之加重效應等）、
    數罪所反應被告人格特性與傾向、對被告施以矯正之必要性
    等，妥適裁量最終具體應實現之刑罰，以符罪責相當之要求
    。因此，法院於酌定執行刑時，應體察法律恤刑之目的，為
    妥適之裁量，俾符合實質平等原則，否則有悖於公平正義，
    即有裁量權行使不當之違失（最高法院105年度台抗字第626
    號、106年度台抗字第177號裁定意旨參照）。
四、經查：受刑人於附表所示日期，犯如附表所示之罪，分別經
    判處如附表所示之刑，先後確定在案，是由檢察官向最後事
    實審法院之原審為定刑之聲請，合於程序。附表所示各罪，
    其犯罪時間均在附表編號1所示裁判確定日前所犯，而有二
    以上裁判，原審因依檢察官之聲請，於各刑中之最長期（即
    7月）以上，各刑合併之刑期（即4年11月）及曾經定應執行
    刑之內部界限（即4年9月）以下，定其應執行之刑為有期徒
    刑4年4月，固未逾越法律外部及內部性界限。惟審酌受刑人
    所犯數罪，刑期介於有期徒刑3月至7月間，各罪之刑責俱非
    重，且除附表編號7所示之不能安全駕駛致交通危險罪外，
    餘均屬侵害個人財產法益之竊盜罪，行為手段、動機相似，
    犯罪態樣也近似，且所竊取之物，業經諭知沒收或已發還被
    害人，對法益之侵害尚非甚重，且犯罪時間集中分布在109
    年7月至11月間，其責任非難重複程度較高，若科以過重之
    執行刑，則於實際執行時，刑罰之邊際效恐隨刑期而遞減，
    行為人所生痛苦程度則因刑期而遞增，反不利於行為人復歸
    社會之可能；並衡酌受刑人對於所犯上開各罪均坦承犯行，
    依其犯罪後態度所呈現之反社會人格，亦非甚為嚴重。原裁
    定定應執行刑為有期徒刑4年4月，難認已充分考量上情，所
    定執行刑核屬過重，難以維持。是抗告意旨指摘原裁定不當
    ，為有理由，自應由本院將原裁定撤銷，且為免發回原審重
    新裁定徒增司法資源之浪費，爰由本院自為裁定。本院審酌
    整體犯行應罰適當性、各罪之不法性及貫徹刑法量刑之理念
    規範，裁定如主文第2項所示。
據上論斷，應依刑事訴訟法第413條、第477條第1項，刑法第53
條、第51條第5款，裁定如主文。　
中　　華　　民　　國　　111 　年　　5 　　月　　11　　日
                  刑事第十九庭  審判長法　官  曾淑華
                                      法　官  李殷君
                                      法　官  陳文貴
以上正本證明與原本無異。
不得再抗告。
                                      書記官  俞妙樺
中　　華　　民　　國　　111 　年　　5 　　月　　11　　日
附表
編         號  1 2 3 罪         名          竊盜         竊盜         竊盜 宣    告    刑  有期徒刑3月 有期徒刑4月 （共2罪） 有期徒刑4月 犯  罪  日  期  109年7月19日 109年7月14日、 109年7月18日 109年11月20日至109年11月22日 偵  查  機  關年  度  案  號  苗栗地檢109年度偵字第4609號 苗栗地檢109年度偵字第5118號 苗栗地檢110年度偵字第185號 最  後   事實審 法    院 苗栗地院 苗栗地院 苗栗地院  案    號 109年度易字第720號 109年度苗簡字第1166號 110年度苗簡字第212號  判決日期 109年10月26日 109年12月9日 110年3月24日 確  定   判  決 法    院 苗栗地院 苗栗地院 苗栗地院  案    號 109年度易字第720號 109年度苗簡字第1166號 110年度苗簡字第212號  判    決確定日期 109年12月1日 110年1月6日 110年4月27日 是否為得易科罰金之案件           是          是          是 備           註  苗栗地檢110年度執字第4號 苗栗地檢110年度執字第115號 苗栗地檢110年度執字第1070號    編號2所示之罪，曾經苗栗地院109年度苗簡字第1166號判決定應執行有期徒刑6月  












編         號  4 5 6 罪         名          竊盜         竊盜         竊盜 宣    告    刑  有期徒刑3月 有期徒刑7月 有期徒刑7月 犯  罪  日  期  109年10月27日 109年8月26日 109年8月27日 偵  查  機  關年  度  案  號  苗栗地檢109年度偵字第6470號 新北地檢109年度偵字第34792號 新北地檢109年度偵字第35839號 最  後   事實審 法    院 苗栗地院 新北地院 新北地院  案    號 109年度苗簡字第1317號 110年度審易字第92號 109年度審交易字第1520號  判決日期 110年4月7日 110年4月9日 110年4月13日 確  定   判  決 法    院 苗栗地院 新北地院 新北地院  案    號 109年度苗簡字第1317號 110年度審易字第92號 109年度審交易字第1520號  判    決確定日期 110年5月6日 110年5月12日 110年5月19日 是否為得易科罰金之案件           是          否          否 備           註  苗栗地檢110年度執字第1327號 新北地檢110年度執字第6688號 新北地檢110年度執字第5320號 
















編         號  7 8 9 罪         名  不能安全駕駛致交通危險罪         竊盜         竊盜 宣    告    刑  有期徒刑5月 有期徒刑3月  有期徒刑3月 犯  罪  日  期  109年8月27日 109年11月16日 109年11月3日 偵  查  機  關年  度  案  號  新北地檢109年度偵字第35839號 苗栗地檢110年度偵字第616號 苗栗地檢109年度偵字第6677號 最  後   事實審 法    院 新北地院 苗栗地院 苗栗地院  案    號 109年度審交易字第1520號 110年度苗簡字第247號 109年度苗簡字第1318號  判決日期 110年4月13日 110年4月26日 110年3月31日 確  定   判  決 法    院 新北地院 苗栗地院 苗栗地院  案    號 109年度審交易字第1520號 110年度苗簡字第247號 109年度苗簡字第1318號  判    決確定日期 110年5月19日 110年5月24日 110年6月23日 是否為得易科罰金之案件           是          是          是 備           註  新北地檢110年度執字第5321號 苗栗地檢110年度執字第1391號 苗栗地檢110年度執字第1658號 















編         號  10 11 12 罪         名          竊盜         竊盜         竊盜 宣    告    刑  有期徒刑4月 有期徒刑7月 有期徒刑5月 犯  罪  日  期  109年9月19日 109年9月18日 109年8月26日 偵  查  機  關年  度  案  號  新北地檢109年度偵字第41492、41924號 新北地檢109年度偵字第41492、41924號 新北地檢110年度偵字第3145號 最  後   事實審 法    院 新北地院 新北地院 新北地院  案    號 110年度審易字第410號 110年度審易字第410號 110年度簡字第2096號  判決日期 110年5月11日 110年5月11日 110年6月9日 確  定   判  決 法    院 新北地院 新北地院 新北地院  案    號 110年度審易字第410號 110年度審易字第410號 110年度簡字第2096號  判    決確定日期 110年6月30日 110年6月30日 110年7月23日 是否為得易科罰金之案件           是          否          是 備           註  新北地檢110年度執字第5986號 新北地檢110年度執字第5900號 新北地檢110年度執字第7626號